【裁判字號】    98,交抗,544
【裁判日期】    980527
【裁判案由】    聲明異議
【裁判全文】
臺灣高等法院臺中分院交通事件裁定     98年度交抗字第544號
抗  告  人
即受處分人  甲○○
上列抗告人因違反道路交通管理處罰條例案件，不服臺灣臺中地
方法院中華民國98年4月30日所為裁定（98年度交聲字第1502號
），提起抗告，本院裁定如下：
    主  文
抗告駁回。
    理  由
一、抗告意旨略以：(一)抗告人即受處分人甲○○（以下稱抗告人
    ）不知道可以聲明異議。(二)為了籌措罰款新臺幣（下同）
    49,500元，於罰鍰繳納期限前2天到監理所要繳款，小姐告
    知才知道可以聲明異議。(三)以為酒駕罰單寄來就是要繳，不
    知可聲明異議云云。
二、按受處分人，不服道路交通管理處罰條例第8條主管機關所
    為之處罰，得於接到裁決書之翌日起20日內，向管轄地方法
    院聲明異議，道路交通管理處罰條例第87條第1項定有明文
    。次按依前開規定向管轄法院聲明異議之期間，自裁決送達
    之翌日起算，並得依法扣除在途期間及聲請回復原狀；交通
    法庭認聲明異議不合法律上之程式或其異議權已喪失者，應
    以裁定駁回之，但其不合法律上之程式可補正者，應先定期
    命為補正，逾期不補正者，即予駁回，道路交通案件處理辦
    法第12條及第18條分別定有明文。復按，道路交通異議案件
    ，當事人非居住於處罰機關所在之鄉、鎮、市，但居住於受
    理聲明異議案件法院之管轄區域者，依法院訴訟當事人在途
    期間標準第4條之規定，應依同標準第2條第1款中之地方法
    院在途期間欄所載日數，扣除在途期間。
三、經查，交通部公路總局臺中區監理所（以下稱原處分機關）
    依道路交通管理處罰條例第35條第1項第1款之規定，於民國
    （下同）98年3月16日以中監違字第裁60－HC0000000號裁決
    書裁處抗告人罰鍰新臺幣49,500元，並吊扣駕駛執照24個月
    ，施以道路安全講習，有上開裁決書影本1份在卷可稽（見
    原審卷第4頁），該裁決書並於98年3月17日送達予抗告人，
    由抗告人之同居人即其伯父簽名代收，有送達證書影本1份
    在卷可稽（見原審卷第4頁背面）；抗告人既已於該日收受
    裁決書，則聲明異議之20日法定期間，乃自收受送達之翌日
    即98年3月18日起算，另抗告人之居住地為臺中縣沙鹿鎮，
    與原處分機關所在之臺中縣大肚鄉並非同一鄉、鎮、市，但
    其居住於原審法院（即受理聲明異議案件法院）之管轄區○
    ○○○道路交通案件處理辦法第12條、法院訴訟當事人在途
    期間標準第4條、第2條第1款規定，其在途期間為3日，是抗
    告人倘對上開處分不服，依前揭規定，自應於裁決書合法送
    達之翌日即98年3月18日起算，計至98年4月6日，另加計3日
    之在途期間後，至遲應於98年4月9日之異議屆止日前，向原
    處分機關提出聲明異議狀，方屬合法，惟抗告人竟遲至98年
    4月14日始向原處分機關遞狀聲明異議，有聲明異議狀之收
    文章戳記在卷為憑（見原審卷第2頁），故其聲明異議顯已
    逾前開20日之法定期限，不合法律上程式，且無從補正，從
    而，原審以抗告人聲明異議逾期，而裁定駁回抗告人之聲明
    異議，本院經核並無違誤，抗告人以其不知得聲明異議為由
    ，提起抗告，惟查，本件裁決書之「附記」欄中已明確記載
    ：「受處分人不服裁罰者，得於接到裁決書之翌日起二十日
    內，以司法狀紙提出聲明異議，載明裁決日期、字號及理由
    ，交由本所（臺中監理所）轉送管轄地方法院。」等語，抗
    告人仍執前詞指摘原裁定不當，為無理由，應予駁回。
四、據上論斷，應依道路交通案件處理辦法第26條，刑事訴訟法
    第412條，裁定如主文。
中    華    民    國    98    年    5     月    27    日
             刑事第十一庭 審判長法  官  陳  朱  貴
                                法  官  郭  同  奇
                                法  官  胡  文  傑
上列正本證明與原本無異。
不得再抗告。
                                書記官  蔡  嘉  萍
中    華    民    國    98    年    6   月       1   日


司法院資訊處製作；財團法人民間司法改革基金會備份。
